# 购买方通过企业合并分次取得被购买方 100 ％股权的，被购买方可以根据公允价值调帐吗？

提问人：azhi 时间：2012-03-31 15:18:09
准则中对非同一控制下的企业合并下，被购买方的会计处理 规定是：非同一控制下的企业合并中，购买方通过企业合并取得被购买方 100 ％股权的，被购买方可以按照合并中确定的可辨认资产、负债的公允价值调整其账面价值。除此之外，其他情况下被购买方不应因企业合并改记有关资产、负债的账面价值。
一般情况下，如果一次取得被购买方100%股权的时候，被购买方是可以按照合并中确定的可辨认资产、负债的公允价值调整其账面价值的，但是如果是分次取得呢？是不是在最后一次取得100%股权的时候可以根据购买日公允价值调账？
该贴已经同步到 azhi的微博

回答人：chenyiwei
不可以。这种允许被购买方层面按评估值调账的处理，本身就是对历史成本原则的例外，因此要严格控制其适用范围。